---
title: "Laringe"
output: html_notebook
---

```{r}

require(survival)
require(MASS)

```


```{r}
laringe <- read.csv("laringe.csv", header = T, sep =",")
attach(laringe)
head(laringe)
```

la expresion cox lar1 corresponde al modelo de Cox sin covariables
(modelo nulo), el codigo R para hacer los calculos de estimacion es el siguiente.

```{r}


cox_lar1<-coxph(Surv(tpo,cens)~factor(est),data=laringe,x=T, method="breslow")
summary(cox_lar1)

cox_lar1$loglik
```
El nombre cox lar2 corresponde al modelo de Cox con la covariable estadio
(est), la cual se considera como un factor con cuatro niveles; para este factor
se crean tres variables cticias guiados por la tabla (6.1).

```{r}
cox_lar2<-coxph(Surv(tpo,cens)~factor(est),data=laringe,x=T, method="breslow")
summary(cox_lar2)
cox_lar2$loglik
```
Al modelo de Cox anterior se le adiciona la variable edad, es denominado
cox lar3.

```{r}
cox_lar3<-coxph(Surv(tpo,cens)~factor(est)+edad,data=laringe, x=T,method="breslow")
summary(cox_lar3)
cox_lar3$loglik
```
Finalmente, el modelo de Cox que incluye estadio, edad y la interaccion
estadio y edad es nominado como cox lar4,


```{r}
cox_lar4<-coxph(Surv(tpo,cens)~factor(est)+edad+
+factor(est)*edad,data=laringe,x=T,method="breslow")
summary(cox_lar4)
cox_lar4$loglik
```
Se hace el analisis de residuales
para los modelos de Cox con y sin interaccion y desde este analisis se debe
decidir sobre cual de los dos modelos se ajusta mas adecuadamente a los
datos.
Los residuos escalados de Schoenfeld para el modelo de Cox con interacci
on se obtienen mediante el codigo R como se muestra a continuacion.

```{r}
residuals(cox_lar4,type="scaledsch")
cox.zph(cox_lar4,transform="identity") ## g(t)=t
par(mfrow=c(2,4))
plot(cox.zph(cox_lar4))
```
```{r}
H<-basehaz(cox_lar4,centered=F)
tpos<-H$time
H0<-H$hazard
S0<-exp(-H0)
round(cbind(tpos,S0,H0),digits=5)
```
```{r}
par(mfrow=c(1,2))
# GRAFICAS DE SOBREVIDA 50 A~NOS
plot(tpos,S0^(exp(-0.002559*50)),ylim=c(0,1),type="l",xlab="Tiempo",ylab="S(t|x)")
lines(tpos,S0^(exp(-7.946142+(-0.002559+0.120254)*50)), lty=2)
lines(tpos,S0^(exp(-0.122500+(-0.002559+0.011351)*50)), lty=3)
lines(tpos,S0^(exp(0.846986+(-0.002559+0.013673)*50)), lty=4)
# GRAFICAS DE SOBREVIDA 65 A~NOS
plot(tpos,S0^(exp(-0.002559*65)),ylim=c(0,1),type="l",xlab="Tiempo",ylab="S(t|x)")
lines(tpos,S0^(exp(-7.946142+(-0.002559+0.120254)*65)), lty=2)
lines(tpos,S0^(exp(-0.122500+(-0.002559+0.011351)*65)), lty=3)
lines(tpos,S0^(exp(0.846986+(-0.002559+0.013673)*65)), lty=4)
```

```{r}
S0^(exp(-7.946142+(-0.002559+0.120254)*65))
```

