---
title: "Survival times of prostatic cancer"
output: html_notebook
---
```{r}
library(survival)
library(muhaz)
```

#### Se cargan los datos

```{r}
prostatic <- read.csv("prostatic.csv", header = T, sep=",")
attach(prostatic);
head(prostatic)
```

#### Estadisticas descriptivas Tiempos de sobrevivencia

```{r}
par(mfrow=c(1,2))
hist(time, main = "Frecuencia Tiempos sobrevivencia", ylab="Frecuencia", xlab="Tiempos", cex.main=0.8)
boxplot(time, xlab="Tiempos")
```

#### Creación de subsets.

Los datos se separan en dataset mas pequeños para facilitar su análisis

```{r}

treatment1 <- subset(prostatic, treatment == 1)

treatment2 <- subset(prostatic, treatment == 2)

```

#### Estadisticas descriptivas Tiempos de sobrevivencia por tratamiento

```{r}
par(mfrow=c(2,2))

hist(treatment1$time,main = "Frecuencia Tiempos sobrevivencia tratamiento 1", ylab="Frecuencia", xlab="Tiempos", cex.main=0.8)
boxplot(treatment1$time,xlab="Tiempos")


hist(treatment2$time,main = "Frecuencia Tiempos sobrevivencia tratamiento 2", ylab="Frecuencia", xlab="Tiempos", cex.main=0.8)
boxplot(treatment2$time,xlab="Tiempos")

```
```{r}

treatment1 <- subset(treatment1, treatment1$time >20)

treatment2 <- subset(treatment2, treatment2$time >20)

```

```{r}
par(mfrow=c(2,2))

hist(treatment1$time,main = "Frecuencia Tiempos sobrevivencia tratamiento 1", ylab="Frecuencia", xlab="Tiempos", cex.main=0.8)
boxplot(treatment1$time,xlab="Tiempos")


hist(treatment2$time,main = "Frecuencia Tiempos sobrevivencia tratamiento 2", ylab="Frecuencia", xlab="Tiempos", cex.main=0.8)
boxplot(treatment2$time,xlab="Tiempos")

```
#### Calculos de Esperanza de vida para tramiento 1

```{r}
### Se separan los valores unicos para el tratamiento 1

un1 <- sort(unique(treatment1$time))
cen1 <- c(0,0,1,1,1,0,0,0,0,0,0,0,0,0,1)
len <- length(un1)


St1 <- c()

for ( i in 1:len){
  
  St1[i] <- sum(treatment1$time > un1[i])
  
}


St1 <- St1/length(treatment1$time)






```

#### Calculos de Esperanza de vida para tramiento 2

```{r}
### Se separan los valores unicos para el tratamiento 2

un2 <- sort(unique(treatment2$time))
cen2 <- c(0,0,1,0,0,0,0,0,0,0,0,0,0,0,0)
len <- length(un2)
St2 <- c()

for ( i in 1:len){
  
  St2[i] <- sum(treatment2$time > un2[i])
  
}

St2 <- St2/length(treatment2$time)
```

### Función de sobrevivencia empririca

```{r}
cbind(St1,St2)
```


```{r}
par(mfrow=c(1,2))

plot(un1,St1, main="S(t) empirica Tratamiento 1", xlab = "Tiempo", ylab="S(t)", col="red")
plot(un2,St2, main="S(t) empirica Tratamiento 2", xlab = "Tiempo", ylab="S(t)", col="blue")
```
### MVR funcion de vida media residual a la edad t0




```{r}

rt0_1 <- sum(St1[-1])/St1[1]
rt0_2 <- sum(St2[-1])/St2[1]
cbind(rt0_1, rt0_2)


```
### Esperanza de vida residual en t

```{r}

### Esperanza de vida residual en t, tratamiento 1
rt1 <- c()


for ( i in 1:len){
  
  rt1[i] <- sum(St1[-1:-i])/St1[i]
  
}
```

```{r}

### Esperanza de vida residual en t, tratamiento 2
rt2 <- c()


for ( i in 1:len){
  
  rt2[i] <- sum(St2[-1:-i])/St2[i]
  
}


cbind(rt1,rt2)
```
### Estimador de h(t) via suavizador de nuucleo

```{r}
riesgo.can <- muhaz(time,status, max.time = 70)
plot(riesgo.can, main = "Estimador h(t)", xlab="Tiempo seguimiento", ylab="h(t): Tasa de riesgo")
```
### Estimador K-M tratmientos

```{r}
# Estimador K-M Grupos

ekm <- survfit(Surv(time,status)~treatment)
summary(ekm)
plot(ekm, conf.int=F,col=c("red", "blue"), xlab = "Tiempo", ylab = "S(t)", main="S(t) vía Kaplan-Meier", mark.time = TRUE, lwd = 2, las=1)
legend("bottomleft", legend=c("Tratamiento 1","Tratamiento 2"), lty = 1, lwd = 2, col=c("red", "blue"), bty="n")

```
### Summary Estimador K-M Grupos
```{r}

ekm1 <- survfit(Surv(treatment1$time,treatment1$status)~1)
summary(ekm1)
ekm2 <- survfit(Surv(treatment2$time,treatment2$status)~1)
summary(ekm2)
```
### Estimador K-M por tratmientos

```{r}
par(mfrow=c(1,2))
plot(ekm1, main= "EKM Tratamiento 1", ylab="S(t)", xlab="Tiempo", col="red")
plot(ekm2, main= "EKM Tratamiento 2", ylab="S(t)", xlab="Tiempo", col="blue")
```
### Estimador Nelson-Alen  tratmientos

```{r}

ena <- survfit(Surv(time,status)~treatment, type = "fh")
summary(ena)
```


```{r}
# Estimador NA  Grupos

plot(ena, conf.int=F,col=c("red", "blue"), xlab = "Tiempo", ylab = "S(t)", main="S(t) via Nelson-Alen", mark.time = TRUE, lwd = 2, las=1)
legend("bottomleft", legend=c("Tratamiento 1","Tratamiento 2"), lty = 1, lwd = 2, col=c("red", "blue"), bty="n")

```
# Estimador Nelson-Alen por tratamientos  

```{r}
# Estimador NA Grupo de Control, Fleming and Harrington = fh

ena1 <- survfit(Surv(treatment1$time,treatment1$status)~1, type = "fh")
summary(ena1)

# Estimador NA Grupo de Eseroide, Fleming and Harrington = fh

ena2 <- survfit(Surv(treatment2$time,treatment2$status)~1, type = "fh")
summary(ena2)

```



```{r}

par(mfrow=c(1,2))
plot(ena1, main= "ENA Tratamiento 1", ylab="S(t)", xlab="Tiempo", col="red")
plot(ena2, main= "ENA Tratamiento 2", ylab="S(t)", xlab="Tiempo", col="blue")
```
### Ajuste a modelos probabilistcos

```{r}

logtime1 <- log(un1)[-15]
wei1 <- log(-log(St1))[-15]
expo1 <-  -log(St1)[-15]
logn1 <- qnorm(St1)[-15]

fitWei1 <- lm(wei1~logtime1)
fitexpo1 <- lm(expo1~logtime1)
fitlogn1 <- lm(logn1~logtime1)

```


```{r}

logtime2 <- log(un2)[-15]
wei2 <- log(-log(St2))[-15]
expo2 <-  -log(St2)[-15]
logn2 <- qnorm(St2)[-15]

fitWei2 <- lm(wei2~logtime2)
fitexpo2 <- lm(expo2~logtime2)
fitlogn2 <- lm(logn2~logtime2)

```



```{r}

par(mfrow=c(1,3))

plot(logtime1, wei1, col = "red", ylab= "Plotting position S(t)", xlab="Time", main =" Weibull")
abline(fitWei1,col="red")
points(logtime2, wei2, col = "blue")
abline(fitWei2,col="blue")
legend("topleft", legend=c("Treatment 1", "Treatment 2"), col = c("red","blue"), pch = 19, bty = "n")


plot(logtime1, expo1, col = "red", ylab= "Plotting position S(t)", xlab="Time", main =" Exponential")
abline(fitexpo1,col="red")
points(logtime2, expo2, col = "blue")
abline(fitexpo2,col="blue")
legend("topleft", legend=c("Treatment 1", "Treatment 2"), col = c("red","blue"), pch = 19, bty = "n")


plot(logtime1, logn1, col = "red", ylab= "Plotting position S(t)", xlab="Time", main =" Lognormal")
abline(fitlogn1,col="red")
points(logtime2, logn2, col = "blue")
abline(fitlogn2,col="blue")
legend("bottomleft", legend=c("Treatment 1", "Treatment 2"), col = c("red","blue"), pch = 19, bty = "n")
```

```{r}

prostatic2 <- subset(prostatic,prostatic$time >20)
prostatic2$treatment <- as.factor(prostatic2$treatment)

reg_exp<-survreg(Surv(time, status)~ treatment,dist='exponential', data = prostatic2)
reg_exp

reg_weibull<-survreg(Surv(time, status)~ treatment,dist='weibull', data = prostatic2)
reg_weibull

alpha<-1/reg_weibull$scale
alpha

reg_lognormal<-survreg(Surv(time, status)~treatment,dist='lognormal', data = prostatic2)
reg_lognormal

```


### cox

```{r}

require(MASS)
cox_lar1<-coxph(Surv(time,status) ~ 1 ,data=prostatic,x=T,method="breslow")
summary(cox_lar1)
cox_lar1$loglik

```

```{r}
cox_lar2<-coxph(Surv(time,status) ~ tomour ,data=prostatic,x=T,method="breslow")
summary(cox_lar2)
cox_lar2$loglik
```
```{r}
cox_lar3<-coxph(Surv(time,status) ~ tomour + gleason,data=prostatic,x=T,method="breslow")
summary(cox_lar3)
cox_lar3$loglik
```

```{r}
cox_lar4<-coxph(Surv(time,status) ~ tomour + gleason + age,data=prostatic,x=T,method="breslow")
summary(cox_lar4)
cox_lar4$loglik
```

```{r}
cox_lar5<-coxph(Surv(time,status) ~ tomour + gleason + age + haem,data=prostatic,x=T,method="breslow")
summary(cox_lar5)
cox_lar5$loglik
```
```{r}
anova(cox_lar1,cox_lar2,cox_lar3,cox_lar4,cox_lar5)
```
```{r}
Reg_paso<-stepAIC(cox_lar5)
```


```{r}

residuals(cox_lar3,type="scaledsch")
cox.zph(cox_lar3,transform="identity") ## g(t)=t
par(mfrow=c(2,4))
plot(cox.zph(cox_lar3))

```

## Captura de los resiguales de martingale

```{r}
martinagale<- residuals(cox_lar3, type = "martingale")
```

### Calculo de los residuos CoxSnell


```{r}
coxsnell <- -(martinagale - prostatic$status)
```

A continuación, el residuo de Cox-Snell para ajustar un modelo nulo de Cox y obtener el estimador de riesgo acumulativo de Nelson-Aalen.

```{r}
fit_coxsnell <- coxph(formula = Surv(coxsnell, prostatic$status) ~ 1,
                      ties    = c("efron","breslow","exact")[1])

base_haz <- basehaz(fit_coxsnell, centered = FALSE)

head(base_haz)
```

Para visualizar los residuales CoxSnell tenemos que:

```{r}

plot(base_haz$time,base_haz$hazard,ylim=c(0,2.5), xlim=c(0,2),ylab="Harzard acumulado", xlab="Residuos CoxSnell", col="blue", main="Residuos Cox-Snell")
abline(lm(base_haz$hazard~base_haz$time), col ="red")

```

```{r}
H<-basehaz(cox_lar3,centered=F)
tpos<-H$time
H0<-H$hazard
S0<-exp(-H0)
round(cbind(tpos,S0,H0),digits=5)
```



